# 请教陈版，商业银行购买有价证券收益是否为经常性损益

提问人：yan7822 时间：2016-04-25 17:16:17
陈版，请问商业银行购买有价证券取得的投资收益是经常性损益还是非经常性损益，如购买债权，计入持有至到期投资，该成本和收回的款项应在现金流量表中哪个科目中体现

回答人：chenyiwei
商业银行在银行间债券市场上承销、买卖债券和其他债务融资工具，属于其正常经营活动，因此相关损益不计入非经常性损益。 商业银行购入债券投资，分类为持有至到期投资的，其现金流量应归类为投资活动。